---
title: "Proyecto Final - Red neuronal"
author: "Anna Casillas"
date: "Agosto 2,2020"
output: rmarkdown::github_document
---

# Red Neuronal #

Equipo:

* Anna Karen Casillas
* Josue Emmnanuel Gomez
* Luis Francisco Gonzalez
```{r setup, include=FALSE}
knitr::opts_chunk$set(echo = TRUE,fig.path = "figure/imgs/README_figs/README-")
```

## Variables y Dependencias Iniciales

Aqui se especifican las variables generales necesarias para todo el proyecto

```{r}
#Modificar variable para especificar directorio del Proyecto Final
user.path <- "/Users/akcasill/Documents/analisisDatos/proyecto/mcc-analisisdatos-final"

local.path <- paste(user.path ,"/data",sep = "")
local.path.imgs <- paste(user.path ,"/imgs",sep = "")
```
Aqui se especifican todas las dependencias que se utilizaran en el proyecto

```{r}
#Dependencies
#install.packages("png")
library(png)
library(corrplot)
source("http://www.sthda.com/upload/rquery_cormat.r")
col<- colorRampPalette(c("blue", "white", "red"))(20)
#install.packages("factoextra")
#install.packages("FactoMineR")
library(FactoMineR)
library(factoextra)
#install.packages('neuralnet')
library(neuralnet)
```

Cargamos los datos

```{r}
setwd(local.path)
load("alumnos.training.R")
#alumnos.training
head(alumnos.training,3)
load("alumnos.test.R")
#alumnos.test
head(alumnos.test,3)
```


```{r}
str(alumnos.training)
```
 
 
 
## Formula 1 ##
 
```{r}
formula1 <- beca ~ .
```

## Neural Net ##

```{r}
set.seed(1234)
neural.net.1 <- neuralnet(formula = formula1, 
                          data  = alumnos.training,
                          hidden = c(15,10,5), #numero de capas iniciales, medias y finales 
                          threshold = 0.005, #el threshold del perceptron para arrojar una salida iniciamos con 0.01
                          stepmax = 1e+07, #la cantidad de veces q lo queremos correr
                          lifesign = "full") # para ver q hace R
```

```{r}
class(neural.net.1)
plot(neural.net.1)
```


## Testing ##

probando con alumnos.test

```{r}
nn.result <- compute(neural.net.1, alumnos.test)
attributes(nn.result)
nn.result$net.result
```

Comparar
```{r}
compare.output <-  cbind(alumnos.test$beca, alumnos.training$beca,nn.result$net.result)
colnames(compare.output) <- c("entrada","valor.correcto","prediccion")
compare.output
#compare.output$error <- compare.output$valor.correcto - compare.output$prediccion
compare.output
```

## Identificacion de desertores ##
 
```{r}

```
 

Note that the `echo = FALSE` parameter was added to the code chunk to prevent printing of the R code that generated the plot.
